臺灣臺中地方法院刑事裁定
111年度聲字第2047號
聲  請  人  臺灣臺中地方檢察署檢察官
受  刑  人  程鴻運

                   籍設臺中市○○區○○路0號○○○○○ ○○○○○）


上列聲請人因受刑人數罪併罰，有二裁判以上，業經判決罪刑確
定，聲請定其應執行之刑（111年度執聲字第1484號），本院裁
定如下：
    主    文
程鴻運所犯如附表所示各罪所處之刑，應執行有期徒刑肆年陸月
。
    理    由
一、聲請意旨略以：受刑人程鴻運犯數罪，先後經判決確定如附
    表，應依刑法第53條、第51條第5款，定應執行之刑，爰依
    刑事訴訟法第477條第1項之規定聲請裁定等語。
二、按「數罪併罰，有2裁判以上者，依刑法第51條之規定，定
    其應執行之刑。」、「數罪併罰，分別宣告其罪之刑，依下
    列各款定其應執行者：五、宣告多數有期徒刑者，於各刑中
    之最長期以上，各刑合併之刑期以下，定其刑期。但不得逾
    30年。」，刑法第53條、第51條第5款分別定有明文。
三、本件受刑人所犯如附表所示之罪，先後經法院判決判處如附
    表所示之刑，且均經確定在案。又受刑人所犯如附表編號1
    、2、4所示之罪所處之刑，均係不得易科罰金或易服社會勞
    動之刑，而受刑人所犯如附表編號3、5所示之罪所處之刑，
    均係得易科罰金或易服社會勞動之刑，此有臺灣高等法院被
    告前案紀錄表、如附表所示各罪之判決書等附卷可稽。又本
    件受刑人於民國111年6月17日具狀向檢察官聲請就附表所列
    案件合併定應執行之刑，此有臺灣臺中地方檢察署刑法第50
    條第1項但書案件是否請求定應執行刑調查表在卷可佐。是
    檢察官依刑法第53條、第51條第5款之規定聲請定其應執行
    之刑，本院審核認並無不合，應予准許。復審酌如附表編號
    1至3所示各罪所處之刑，前業經本院以109年度聲字第2600
    號裁定應執行有期徒刑3年10月確定；如附表編號4所示各罪
    所處之刑，業經臺灣彰化地方法院以109年度訴字第329號判
    決應執行有期徒刑1年4月確定。又如附表編號3、5所示之罪
    與如附表編號1、2、4所示各罪，罪質及犯罪情節有異，犯
    罪時間亦不相同，而如附表編號1、2、4所示加重詐欺取財
    罪之犯罪時間介於108年7月18日至同年月22日，各罪犯罪時
    間相距非長，考量受刑人所犯上開各罪責任非難重複程度，
    兼顧其所犯數罪反應出之人格特性及犯罪傾向、施以矯正之
    必要性，兼衡受刑人於111年7月8日陳述意見表中，對本件
    聲請定執行刑案件，表示無意見等情，而定其應執行之刑如
    主文所示。
四、依刑事訴訟法第477條第1項，刑法第53條、第51條第5款，
    裁定如主文。　　　　
中　　華　　民　　國　　111  　年　　7　　月　  29　　日
                  刑事第十一庭 法  官  曹錫泓
以上正本證明與原本無異。　　　　　　　　　
如不服本裁定，應於收受送達後5日內向本院提出抗告狀。（應
附繕本）
                                書記官  張雅如
中　　華　　民　　國　　111 　年　　8 　　月　　1 　　日
附表：
編號  1 2 3 罪名  詐欺 詐欺 毒品危害防制條例 宣告刑  有期徒刑1年 ⑴有期徒刑1年5月 ⑵有期徒刑1年2月（2次） ⑶有期徒刑1年3月 有期徒刑6月 （2次） 犯罪日期  108年7月18日至108年7月19日 ⑴108年7月19日 ⑵108年7月19日至108年7月20日 ⑶108年7月19日 ⑷108年7月22日 ⑴108年3月19日 ⑵108年4月9日 偵查(自訴)機關年度案號  臺中地檢108年度偵字第30880號 臺中地檢108年度偵字第20570號等 臺中地檢108年度毒偵字第3030號 最後事實審 法院 臺中地院 臺中地院 臺中地院  案號 108年度訴字第2887號 108年度金訴字第162號 109年度簡上字第31號  判決日期 109年2月11日 109年2月26日 109年4月30日 確定 判決 法院 臺中地院 臺中地院 臺中地院  案號 108年度訴字第2887號 108年度金訴字第162號 109年度簡上字第31號  判決確定日期 109年3月16日 109年3月31日 109年4月30日 是否為得易科罰金或易服社會勞動之案件  均否 均否 均是 備註  臺中地檢109年度執字第4876號（編號1至3經本院以109年度聲字第2600號裁定應執行有期徒刑3年10月） 臺中地檢109年度執字第5043號（編號1至3經本院以109年度聲字第2600號裁定應執行有期徒刑3年10月） 臺中地檢109年度執字第8424號（編號1至3經本院以109年度聲字第2600號裁定應執行有期徒刑3年10月） 

編號  4        5 罪名  詐欺 恐嚇取財未遂 宣告刑  有期徒刑1年1月（2次） 有期徒刑3月 犯罪日期  108年7月18日 108年4月7日 偵查(自訴)機關年度案號  彰化地檢109年度偵字第1709號等 臺中地檢109年度偵字第1187號 最後事實審 法院 彰化地院 臺中地院  案號 109年度訴字第329號 109年度訴字第954號  判決日期 109年8月31日 111年2月10日  法院 彰化地院 臺中地院 確定 判決 案號 109年度訴字第329號 109年度訴字第954號  判決 確定日期 109年10月7日 111年2月23日 是否為得易科罰金或易服社會勞動之案件  均否 均是 備註  彰化地檢109年度執字第4891號（臺中地檢109年度執助字第2195號）（已定應執行有期徒刑1年4月） 臺中地檢111年度執字第5266號